PEDRO GIUGLIO

FULL STACK DEVELOPER

Soy Pedro, desarrollador Full Stack y estudiante de la Tecnicatura Universitaria en programación informática. Me especializo en el desarrollo de web apps end to end. Utilizo Angular y TypeScript para el Frontend, C# en .NET para el Backend y administración de bases de datos SQL Server.

CONTACTO

- **L** 1164961699
- pedrogiuglio@gmail.com
- in linkedin.com/pedrogiuglio
- Quilmes, BsAs, Argentina

EDUCACIÓN

Universidad Nacional de Quilmes

Tecnicatura Universitaria en Programación Informática 2023-Actualidad

Skills

- Angular
- JavaScript
- TypeScript
- Html5 / CSS / SCSS
- Bootstrap / Angular material
- C#
- .Net
- SQL Server
- Rest APIs
- GIT
- Postman

EXPERIENCIA LABORAL

Full stack developer Jr

Municipalidad de Berazategui / Mayo 2023 - Actualidad Integraciones frontend y backend.

- Creación de interfaces de usuario atractivas y funcionales utilizando Angular y TypeScript.
- Implementaciones de diseños responsivos.
- Diseño y desarrollo de servicios y aplicaciones Backend utilizando
 C# en el entorno .NET.
- Gestión de interacciones con base de datos SQL Server, consultas y almacenamiento de datos.
- Desarrollo de servicios de integración full stack mediante API Rest.

Administración

Municipalidad de Berazategui / 2017 - Abril 2023

- Gestión y administración de base de datos de la oficina.
- Redacción de informes.
- Control y generación de expedientes.
- Asesoramiento sobre presentaciones a profesionales mediante plataforma digital.

DESARROLLO PROFESIONAL

Desarrollo Web - JavaScript

Coderhouse - 2021

Html5, CSS/SCSS, Bootstrap, GIT-GitHub.

React Js

Coderhouse - 2022

Arrays, Objects, Functions, API, JQuery. Functional Components, Hooks, API fetch, Testing.